臺灣高雄地方法院刑事判決　　　　　　　　　　　九十三年度交簡上字第一三三號
　　上　訴　人　臺灣高雄地方法院檢察署檢察官
　　被　　　告　甲○○
右列上訴人因被告公共危險案件，不服本院交通法庭九十三年度交簡字第一一五四號
中華民國九十三年五月二十四日第一審判決（聲請簡易判決處刑案號：九十三年度偵
字第七五二二號），提起上訴，本院判決如左：
    主  文
原判決撤銷。
甲○○服用酒類，不能安全駕駛動力交通工具而駕駛，處拘役伍拾日，如易科罰金，
以參佰元折算壹日。
    事  實
一、甲○○明知服用酒類已達不能安全駕駛之程度時，即不得駕駛動力交通工具，竟
    於民國九十三年三月二十五日晚間八時許，在高雄市○○路某卡拉ＯＫ店內與友
    人一同飲用威士忌酒一瓶，於同日晚間約十一時許飲畢，酒後已達不能安全駕駛
    之狀態，仍駕駛車牌號碼ＧＨ—○三八三號自用小客車，離開上開卡拉ＯＫ店欲
    返回住處，嗣於同日晚間十一時三十分許，行經高雄市○○區○○路與六合路口
    時，經警攔檢並施以酒精濃度測試，測得甲○○吐氣所含酒精濃度高達每公升一
    ．○八毫克，始知悉上情。
二、案經高雄市政府警察局新興分局移送臺灣高雄地方法院檢察署檢察官聲請簡易判
    決處刑。
    理  由
一、右揭事實，業據被告甲○○於警詢及本院審理時坦承不諱（見警卷第四頁、本院
    卷第二十頁），而被告於酒後駕車檢測其吐氣所含酒精濃度達每公升一．○八毫
    克，且經查獲員警當場觀察結果，被告對員警指揮及交通號誌無反應或遲緩，駕
    駛判斷力顯然欠佳，有酒精濃度測試表、刑法第一百八十五條之三案件測試觀察
    紀錄表各一紙附卷可稽（見警卷第八頁、第十一頁），被告自白核與事實相符，
    應堪採信。又按刑法第一百八十五條之三規定所謂「不能安全駕駛」，乃抽象危
    險犯，並不以發生具體危險為必要，對於吐氣酒精濃度已達每公升○．五五毫克
    （○．五五ＭＧ＼Ｌ）以上，肇事率為一般正常人之十倍，認為已達不能安全駕
    車之標準，此業經法務部於八十八年五月十八日以法八八檢字第○○一六六九號
    函告週知，應為絕對不能安全駕駛動力交通工具。再按當人飲酒後，若以吐氣酒
    精濃度測試器測得之吐氣濃度達到每公升○．五毫克時，反應較慢，感覺減低，
    將影響駕駛；達到每公升○．七五毫克時，思考與個性行為均會改變；達到每公
    升一．○毫克時，步態不穩，噁心嘔吐，精神混惑不清晰；達到每公升一．五毫
    克時，說話不清楚，感覺喪失，視力模糊；達到每公升二．○毫克時，體溫與血
    糖均降低，肌肉控制差，甚至會導致癲癇發作；達到每公升三．五毫克時，則已
    經神智不清，反射減低，甚至呼吸抑制，業據行政院國軍退除役官兵輔導委員會
    臺北榮民總醫院於八十八年八月五日以（八八）北總內字第二六八六八號函示明
    確。而本件被告為警查獲時其吐氣所含酒精濃度已達每公升一．○八毫克，顯高
    於前揭標準值甚多，其發生肇事之危險性，亦高出一般人，依前揭說明，被告顯
    已因飲酒而不能安全駕駛動力交通工具無疑。本件事證明確，被告犯行洵堪認定
    。
二、核被告甲○○所為，係犯刑法第一百八十五條之三服用酒類致不能安全駕駛動力
    交通工具而駕駛罪。原審認被告罪證明確，予以論罪科刑，固非無見，惟被告明
    知飲酒後即不能駕駛自用小客車，卻於吐氣所含酒精濃度高達每公升一．○八毫
    克之程度下仍貿然駕車行駛，不啻對用路人已產生立即侵害之高度危險性，亦自
    陷於危險狀態中，且嚴重侵害道路交通往來安全頗鉅，危害甚大，且以被告為警
    查獲時測試其吐氣所含酒精濃度高達每公升一．○八毫克之酒醉情況下，原審判
    決僅量處拘役五十日，亦非屬重度之刑，則原審判決併予諭知緩刑之宣告，自非
    所宜。檢察官上訴意旨執此指摘原判決諭知緩刑不當，為有理由，自應由本院將
    原判決撤銷改判。爰審酌被告於飲酒後酒精濃度高達每公升一．○八毫克之程度
    仍貿然駕車行駛，嚴重侵害道路交通往來安全，惟念其犯後坦承犯行，態度良好
    等一切情狀，量處如主文所示之刑，並諭知易科罰金之折算標準，以資懲儆。
據上論斷，應依刑事訴訟法第四百五十五條之一第三項、第三百六十九條第一項前段
、第三百六十四條、第二百九十九條第一項前段，刑法第一百八十五條之三、第四十
一條第一項前段，罰金罰鍰提高標準條例第二條，判決如文。
本案經檢察官乙○○到庭執行職務。
中      華      民      國    九十三    年      七      月     三十     日
                                    臺灣高雄地方法院交通法庭
                                        審判長法  官   陳威龍
                                              法  官   張茹棻
                                    法  官   陳玉聰
右正本證明與原本無異。
不得上訴。
                                              書記官   鄭淑臻
中      華      民      國    九十三    年      七      月     三十     日
附錄本判決論罪科刑法條全文：
中華民國刑法第一百八十五條之三
服用毒品、麻醉藥品、酒類或其他相類之物，不能安全駕駛動力交通工具而駕駛者，
處一年以下有期徒刑、拘役或三萬元以下罰金。
